臺灣臺南地方法院刑事判決
109年度易字第1449號
公  訴  人  臺灣臺南地方檢察署檢察官
被      告  李世豪



上列被告因竊盜案件，經檢察官提起公訴（109年度偵字第20069
號、第20545號、第21071號、第21391號、第21709號、第21712
號、第21987號、第21988號、第22086號），被告就被訴事實為
有罪之陳述，本院裁定進行簡式審判程序，判決如下：
    主  文
李世豪犯如附表編號1至11所示之罪，各處如附表編號1至11宣告
刑欄所示之刑。應執行有期徒刑壹年柒月，如易科罰金，以新臺
幣壹仟元折算壹日。
扣案之鑰匙壹支沒收；未扣案之犯罪所得參佰元均沒收，於全部
或一部不能沒收或不宜執行沒收時，追徵其價額。
    事實及理由
一、本件除應於起訴書附表編號1所示時間更正為「109年9月29
    日2時至109年9月30日3時45分某時」、起訴書附表3所示「
    玉石7至8顆及電子錶7、8個」更正為「玉石7顆及電子錶7個
    」，及證據欄補充：「被告李世豪於本院審理時之自白；起
    訴書附表3所示之玉石數量是否為8顆，以及電子錶數量是否
    為8個，均非無疑，依照罪疑惟輕之原則，僅足認定被告係
    竊取玉石7顆及電子錶7個」外，其餘之犯罪事實及證據均引
    用本件起訴書之記載（如附件）。
二、核被告就如附表編號1至11所為，均係犯刑法第320條第1項
    之竊盜罪。被告所犯前開各罪，犯意各別，行為互殊，應予
    分論併罰。被告曾於民國105年4月26日受如事實欄所載之罪
    刑執行完畢等情，有臺灣高等法院被告前案紀錄表在卷可稽
    ，是被告於受徒刑之執行完畢後，5年內故意再犯本件有期
    徒刑以上之各罪，均為累犯，參酌司法院釋字第775號解釋
    意旨，就現行刑法第47條第1項規定加重最高本刑部分並未
    宣告違憲，只有在無法適用刑法第59條在內之減刑規定，法
    院認為個案應量處最低法定刑，否則將有違罪刑相當之情形
    下，方應依上開解釋意旨權衡，裁量不加重最低本刑，並宣
    告最低本刑（最高法院108年度台上字第338、976、1491號
    判決意旨參照），衡酌被告未因前案徒刑執行完畢而有所警
    惕，猶故意再犯本案各罪，可認其有特別惡性及對刑罰反應
    力薄弱，是本案適用刑法第47條第1項規定加重最低本刑結
    果，並無前揭解釋文所載致被告所受刑罰超過其所應負擔罪
    責之過苛而牴觸憲法之情事，均應加重其刑。爰審酌被告前
    有多次竊盜前科，仍未有所警惕，復參酌被告所竊取如附表
    編號1至11所示物品之價值、各次犯行之時間間距、各被害
    人所受財物損失，兼衡被告犯後坦承犯行，態度尚稱良好，
    及其係高職畢業、領有中度障礙等級之中華民國身心障礙證
    明之智識程度、生活狀況等一切情狀，分別量處如附表編號
    1至11宣告刑欄所示之刑，及均諭知易科罰金之折算標準，
    並定其應執行之刑如主文所示及諭知易科罰金之折算標準。
三、扣案之鑰匙1支，係被告所有，且供其犯如附表編號8所示犯
    行所用之物，應依刑法第38條第2項規定沒收。再者，被告
    取得如附表編號2、5、10所示之變賣所得新臺幣（下同）50
    元、50元、200元（被告供稱賣得200、300元，依罪疑惟輕
    原則，僅足認定200元），共計300元，並未扣案，應依刑法
    第38條之1第1項前段規定宣告沒收之，且依同條第3項規定
    ，於全部或一部不能沒收或不宜執行沒收時，追徵其價額。
    又被告所竊物品，其中經被害人領回部分，依刑法第38條之
    1第5項之規定，自不予宣告沒收之，另未經被害人領回且未
    遭被告變賣部分，均未扣案，亦不知現存何處或已否滅失，
    倘不能沒收，為進行價額認定估算，勢必先行確認原物之狀
    況，或有函詢各相關公司、機關以取得估算基礎之必要，過
    程即需耗費相當時日及訴訟資源，而上開物品屬動產，價值
    會隨時間經過折舊，縱嗣後順利予以沒收或追徵價額，所取
    得之利益應甚微量，故在本案中為宣告沒收、追徵價額進行
    之調查程序，與欲達成之目的顯不相當，不具實益，益難認
    具刑法上之重要性，是參酌刑法第38條之2第2項規定，爰均
    不予宣告沒收。
據上論斷，應依刑事訴訟法第273條之1第1項、第299條第1項前
段、第310條之2、第454條第2項，判決如主文。
本案經檢察官黃齡慧偵查起訴、檢察官黃慶瑋到庭執行職務。
中　　華　　民　　國　　110 　年　　3 　　月　　4 　　日
　　　　　　　　　刑事第十二庭  法　官　莊政達
以上正本證明與原本無異。
如不服本判決應於收受本判決後20日內向本院提出上訴書狀，並
應敘述具體理由。其未敘述上訴理由者，應於上訴期間屆滿後20
日內向本院補提理由書狀（均須按他造當事人之人數附繕本）「
切勿逕送上級法院」。 
  　　　　　　　　　　　　　　　書記官　歐慧琪
中　　華　　民　　國　　110 　年　　3 　　月　　4 　　日
附錄本案論罪科刑法條：
中華民國刑法第320條
意圖為自己或第三人不法之所有，而竊取他人之動產者，為竊盜
罪，處5年以下有期徒刑、拘役或50萬元以下罰金。
意圖為自己或第三人不法之利益，而竊佔他人之不動產者，依前
項之規定處斷。
前二項之未遂犯罰之。

附表（即起訴書附表編號1至11）：
編號 被害人 宣告刑  1 陳建志 李世豪犯竊盜罪，累犯，處有期徒刑肆月，如易科罰金，以新臺幣壹仟元折算壹日。  2 薛宸蓁 李世豪犯竊盜罪，累犯，處有期徒刑參月，如易科罰金，以新臺幣壹仟元折算壹日。  3 羅保銅 李世豪犯竊盜罪，累犯，處有期徒刑參月，如易科罰金，以新臺幣壹仟元折算壹日。  4 潘永歷 李世豪犯竊盜罪，累犯，處有期徒刑肆月，如易科罰金，以新臺幣壹仟元折算壹日。  5 徐慶瑜 李世豪犯竊盜罪，累犯，處有期徒刑參月，如易科罰金，以新臺幣壹仟元折算壹日。  6 王再成 李世豪犯竊盜罪，累犯，處有期徒刑參月，如易科罰金，以新臺幣壹仟元折算壹日。  7 王再成 李世豪犯竊盜罪，累犯，處有期徒刑參月，如易科罰金，以新臺幣壹仟元折算壹日。  8 林春雄 李世豪犯竊盜罪，累犯，處有期徒刑肆月，如易科罰金，以新臺幣壹仟元折算壹日。  9 涂宸瑋 李世豪犯竊盜罪，累犯，處有期徒刑參月，如易科罰金，以新臺幣壹仟元折算壹日。  10  徐慶瑜 李世豪犯竊盜罪，累犯，處有期徒刑參月，如易科罰金，以新臺幣壹仟元折算壹日。  11 盧雅萍 李世豪犯竊盜罪，累犯，處有期徒刑肆月，如易科罰金，以新臺幣壹仟元折算壹日。 

【附件】
臺灣臺南地方檢察署檢察官起訴書
                                    109年度偵字第20069號
                                    109年度偵字第20545號
                                    109年度偵字第21071號
                                    109年度偵字第21391號
                                    109年度偵字第21709號
                                    109年度偵字第21712號
                                    109年度偵字第21987號
                                    109年度偵字第21988號
                                    109年度偵字第22086號
　　被　　　告　李世豪　男　48歲（民國00年0月00日生）
　　　　　　　　　　　　住○○市○區○○路0段000巷00號
                        （現於法務部○○○○○○○○○○                          ○執行中）
　　　　　　　　　　　　國民身分證統一編號：Z000000000號
    選任辯護人  葉進祥律師（民國109年10月30日解除委任）
上列被告因竊盜案件，已經偵查終結，認應該提起公訴，茲將犯
罪事實及證據並所犯法條分敘如下：
　　　　犯罪事實
一、李世豪前因詐欺案件，經臺灣高雄地方法院以104年度簡字
    第2032號判決判處有期徒刑4月確定，於民國105年4月26日
    執行完畢出監。詎其不思悔改，分別意圖為自己不法所有，
    而分別基於竊盜之犯意，於附表所示時間、地點，以附表所
    示方式竊取附表所示之物，得手後離去。
二、案經薛宸蓁、王再成、林春雄、涂宸瑋訴由臺南市政府警察
    局第五分局報告偵辦。
　　　　證據並所犯法條
一、證據清單暨待證事實
編號 證據 待證事實 1 被告李世豪自白。 全部犯罪事實。 2 證人陳建志之證述、扣押筆錄、扣押物品目錄表、扣押物品收據、贓物認領保管單、車輛詳細資料報表各1份及照片50張。 附表編號1所示之犯罪事實。 3 證人薛宸蓁（亦為告訴人）、羅保銅之證述、車輛詳細資料報表各1份及照片20張。 附表編號2、3所示之犯罪事實。 4 證人潘永歷之證述、扣押筆錄、扣押物品目錄表、扣押物品收據、贓物認領保管單、車輛尋獲電腦輸入單、車輛詳細資料報表各1份及照片8張。 附表編號4所示之犯罪事實。 5 證人徐慶瑜之證述、扣押筆錄、扣押物品目錄表、扣押物品收據、贓物認領保管單各1份及照片8張。 附表編號5所示之犯罪事實。 6 證人即告訴人王再成之證述、扣押筆錄、扣押物品目錄表、扣押物品收據、贓物認領保管單、證物清單、受理刑事案件報案三聯單、受理各類案件紀錄表各1份及照片15張。 附表編號6、7所示之犯罪事實。 7 證人即告訴人林春雄之證述、扣押筆錄、扣押物品目錄表、扣押物品收據、贓物認領保管單、證物清單各1份、車輛尋獲電腦輸入單2份及照片6張。 附表編號8所示之犯罪事實。 8 證人即告訴人涂宸瑋之證述、扣押筆錄、扣押物品目錄表、扣押物品收據、贓物認領保管單各1份及照片4張。 附表編號9所示之犯罪事實。 9 證人徐慶瑜之證述、受理刑事案件報案三聯單、受理各類案件紀錄表各1份及照片12張。 附表編號10所示之犯罪事實。 10 證人盧雅萍之證述、贓物認領保管單、車輛詳細資料報表各1份及照片9張。 附表編號11所示之犯罪事實。 
二、核被告所為，係犯刑法第320條第1項竊盜既遂罪嫌。所犯之
    上開11罪嫌，犯意各別，請予分論併罰。被告曾受有期徒刑
    執行完畢，此有本署刑案資料查註紀錄表在卷可參，其於5
    年內故意再犯本件最重本刑為有期徒刑以上之罪，為累犯，
    請依刑法第47條第1項規定加重其刑。至附表編號4所扣案鑰
    匙1把係被告供犯罪所用之物，並屬被告所有，業據其供承
    在卷，請依刑法第38條第2項宣告沒收。
三、依刑事訴訟法第251條第1項提起公訴。
　此　致
臺灣臺南地方法院
中　　華　　民　　國　 109　　年　　12　　月　　7 　　日
　　　　　　　　　　　　　　　檢察官  黃  齡  慧
本件證明與原本無異
中　　華　　民　　國　 109　　年　　12　　月　　14　　日
                              書記官  朱  倖  儀
所犯法條　　
編號 時間 地點 竊盜方式 備註 1 109年9月29日14時至109年9月30日3時45分間某時 臺南市○區○○街000號跳蚤市場 徒手竊取陳建志所有擺設攤位上之手機8支、平板電腦1台、玫瑰石1顆、不鏽鋼項鍊8包、銅質小神尊1尊等物 109年度偵字第20069號 （部分發還） 2 109年10月6日3時20分許 （提告） 同編號1 徒手竊取薛宸蓁所有擺設攤位上之電視1台（價值新臺幣【下同】5000元）得手後離去 109年度偵字第20545號 3 109年10月8日1時34分許 同編號1 徒手竊取羅保銅所有擺設攤位上之天珠1顆、玉石7至8顆及電子錶7、8個，得手後離去  4 109年11月4日7時許 臺南市北區東豐路與林森路口 見潘永歷所有停放路旁車牌號碼000-0000號重型機車鑰匙（已發還）未拔，遂開啟電源，騎乘離去 109年度偵字第21071號 5 109年11月6日7時31分許 同編號1 李世豪駕駛附表編號4所竊取之機車至此，徒手竊取徐慶瑜所有擺設攤位上塑膠彌勒佛1尊（已發還，價值1000元），得手後變賣予方振益 109年度偵字第21391號 6 109年10月27日0時55分許 （提告） 同編號1 徒手竊取王再成所有擺設攤位上之三太子神像1尊（已發還，價值1000元），得手後離去 109年度偵字第21709號 7 109年10月28日7時42分 （提告） 同編號1 徒手竊取王再成所有擺設攤位上之媽祖神像1尊（價值10000元），得手後離去  8 109年11月12日6時10分許 (提告) 臺南市○區○○路000巷00號前 以自備鑰匙發動林春雄所有車牌號碼000-000號重型機車（已發還，價值6000元）之電源，騎乘離去 109年度偵字第21712號 9 109年9月23日14時許 （提告） 臺南市○○區○○路000號旁 徒手竊取涂宸瑋所有腳踏車（已發還），得手後騎乘離去 109年度偵字第21987號 10 109年11月10日3時45分許 同編號1 徒手竊取徐慶瑜所有擺設攤位上之玉石11塊（價值2200元），得手後離去 109年度偵字第21988號 11 109年10月25日12時至109年10月28日15時40分間某時 臺南市北區臺南轉運站機車停車場 以自備鑰匙發動盧雅萍所有車牌號碼000-000號重型機車（已發還）之電源，騎乘離去 109年度偵字第22086號